臺灣新北地方法院民事裁定
111年度亡字第108號
聲  請  人  臺灣新北地方檢察署檢察官（宙股）

相  對  人  相芳洲  


上列聲請人聲請相芳洲死亡宣告事件，本院裁定如下：
    主    文
一、准對失蹤人相芳洲（男，民國00年0月00日生，國民身分證
    統一編號：Z000000000號，最後設籍地址：新北市○○區○○○
    道0段0號6樓）為宣告死亡之公示催告。
二、該失蹤人應於本公示催告揭示於本院公告處或資訊網路之翌
    日起貳個月內，向本院陳報現尚生存，如不陳報，本院將宣
    告其為死亡。
三、無論何人，凡知該失蹤人之生死者，均應於上開時日以前，
    將其所知之事實，陳報本院。
    理  由
一、本件聲請意旨略以：失蹤人相芳洲（男，民國00年0月00日
    生，身分證統一編號：Z000000000號）現年100歲，因行方
    不明，自民國74年4月11日起列為失蹤人口後，迄今已逾7年
    ，爰依家事事件法第155條、第156條等規定聲請死亡宣告等
    語。
二、按失蹤人失蹤滿7年後，或失蹤人為80歲以上者，於失蹤滿3
    年後，法院得因利害關係人或檢察官之聲請，為死亡之宣告
    ，民法第8條第1、2項定有明文。次按法院准許宣告死亡之
    聲請者，應公示催告；公示催告之陳報期間，自揭示之日起
    應有6個月以上，但失蹤人滿百歲者，其陳報期間，得定為
    自揭示之日起2個月以上，家事事件法第156條第1、3項、第
    130條第5項定有明文。
三、經查，聲請人主張之上開事實，有新北○○○○○○○○111年4月1
    日新北重戶字第1115774076號函、初設籍迄今之戶籍資料、
    内政部移民署111年3月24日移署資字第1110038453號函、全
    民健保（歷史）投保紀錄查詢結果、新北市三重區公所111
    年3月25日新北重社字第1112133669號函、新北市政府社會
    局111年3月28日新北社老字第1110546022號函、勞動部勞工
    保險局111年3月25日保職命字第11113011190號函、新北市
    政府殯葬管理處111年3月23日新北殯館字第1115233265號函
    、臺北市殯葬管理處111年3月28日北市殯儀二字第11130034
    69號函等件為憑（見臺灣新北地方檢察署偵查卷），堪信相
    芳洲於74年4月11日經列為失蹤人口後，已行方不明滿7年，
    失蹤已逾法定期間等情為真正，是聲請人之聲請核與前開條
    文相符，應予准許。
三、依家事事件法第156條，裁定如主文。
中　　華　　民　　國　　111 　年　　11　　月　　15　　日
                  家事法庭      法  官　吳孟竹
以上正本係照原本作成。
如對本裁定抗告，須於裁定送達後10日內向本院提出抗告狀。
中　　華　　民　　國　　111 　年　　11　　月　　15　　日
                                書記官　林詩雅